臺灣臺中地方法院民事裁定
                                      111年度亡字第108號
聲  請  人  邱群雄  
上列聲請人聲請宣告失蹤人邱老欽死亡事件，本院裁定如下：
    主  文
一、宣告邱老欽（男，民國00年0月0日生，身分證統一編號：Z0
    00000000號，最後籍設：臺中市○○路000號9樓）於民國110
    年10月8日下午12時死亡。
二、程序費用由邱老欽遺產負擔。
    理  由
一、聲請意旨略以：失蹤人邱老欽（男，民國00年0月0日生，身
    分證統一編號：Z000000000號，下稱失蹤人）於107年10月3
    1日失踨後即未歸返（惟按報案失蹤之受理時間為107年10月
    8日），現不知去向，且生死不明已逾3年，聲請人為失蹤人
    之子，前聲請本院准以111年度亡字第16號公示催告在案。
    現申報期間屆滿，未據失蹤人陳報其生存，或知失蹤人生死
    者，陳報其所知，爰依法聲請宣告失蹤人死亡等語。
二、按失蹤人失蹤滿7年後，法院得因利害關係人或檢察官之聲
    請，為死亡之宣告。失蹤人為80歲以上者，得於失蹤滿3年
    後，為死亡之宣告。又受死亡宣告者，以判決內所確定死亡
    之時，推定其為死亡。前項死亡之時，應為前條各項所定期
    間最後日終止之時，民法第8條第1項、第2項、第9條第1項
    第2項前段分別定有明文。
三、經查，聲請人主張之前揭事實，業據提出親屬系統表、戶籍
    謄本、臺中○○○○○○○○110年12月14日南區戶通知字第1714號
    通知書、入出國日期證明書、臺中市政府警察局霧峰分局國
    光派出所受（處）理案件證明單等件為證，並有臺灣高等法
    院在監在押全國紀錄表（無在監、在押紀錄）、臺中市政府
    警察局第三分局111年1月26日中市警三分偵字第1110004224
    號函暨所附職務報告及查訪紀錄表、就醫紀錄（自102年12
    月2日起至111年2月22日止均無健保就醫紀錄）、臺中市南
    區區公所函（無社會福利申請紀錄）、臺中市生命禮儀管理
    處函（無符合失蹤人之民眾使用紀錄）、衛生福利部中央健
    康保險署111年3月22日健保中字第1114004823號函（107年9
    月退保後即未再投保）、國軍退除役官兵輔導委員會臺中市
    榮民服務處函（不具榮民（眷）身分）在卷可按，堪信屬實
    。
四、本件失蹤人於107年10月8日經女兒報案失蹤時已年滿80歲，
    迄未尋獲，算至110年10月8日屆滿3年，揆諸前揭規定，聲
    請人聲請對失蹤人為死亡之宣告，在經公示催告程序申報期
    間屆滿，仍未據失蹤人陳報生存或知其生死者陳報其所知之
    情形下，為有理由，應予准許，並應以失蹤屆滿3年之日終
    止之時即110年10月8日下午12時，作為確定其死亡之時，爰
    宣告如主文第1項所示。
五、依家事事件法第154條第3項，裁定如主文。
中　　華　　民　　國　 111　　年　　11　　月　　17　　日
                   家事法庭     法  官　林士傑
以上正本係照原本作成。
如對本裁定抗告，須於裁定送達後10日內向本院提出抗告狀（須
附繕本）。
中　　華　　民　　國　 111　　年　　11　　月　　17　　日
                                書記官　李國敬